# 请教陈版主，房地产开发企业一般计税方法下的附加税转利润表的时点问题

提问人：biaqqg 时间：2017-12-14 09:50:38
陈版主，对于房地产开发企业的新项目，采用一般计税方法的，增值税的附加税在哪个时点应该转入税金及附加。通过了解有的房地产企业在缴纳附加税的时点就将附加税确认税金及附加（包括预缴增值税的附加税），采用这种方式就会出现利润表上无收入，但有税金及附加发生，请问这种处理方式合理吗？或者是否还有其他处理方式？

回答人：chenyiwei
如你所述，增值税一般计税方法下，所缴纳的增值税和特定的收入不能逐笔对应，所以相应缴纳的附加税应在增值税纳税义务形成当期计入损益，这不存在与收入配比的问题。简易计税项目可以做到附加税与收入配比，但一般计税项目不行。不仅是房地产企业，其他增值税一般纳税人也都会有这个问题。